---
title: "Airbnb"
author: "Bruno Crotman"
date: "09/07/2020"
output: html_document
runtime: shiny
---

```{r setup, include=FALSE}

library(shiny)
library(tidyverse)
# library(tidymodels)
library(lubridate)
library(feather)
library(shinyWidgets)
library(ggiraph)

knitr::opts_chunk$set(echo = TRUE)




```

Esse documento é um estudo com dados do Airbnb, feito com o objetivo de demonstrar algumas funcionalidades de documentos dinâmicos em RMarkdown/Shiny e funcionalidades de desenvolvimento e execução de modelos usando tidymodels  

# Exploração dos dados do Airbnb


Foram disponibilizados no Kaggle dados retirados do site do Airbnb.

## Preços

O gráfico abaixo mostra um histograma do preço em determinado período de tempo em determinados bairros 

De modo geral, os preços aumentam muito durante os feriados mais disputados e de acordo com o bairro e o numero de pessoas que podem ser acomodadas.

```{r hist_precos, echo=FALSE}

anuncios_calendario <- read_feather("airbnb/anuncios_calendario.feat") %>% 
  mutate(
    faixa = (price - 5L) %/% 10L,
    faixa_preco_min = faixa * 10L + 5L ,
    faixa_preco_max = faixa_preco_min + 10L,
    faixa_preco_medio = faixa_preco_min + 5L
  ) %>% 
  select(
    -faixa
  )
  

inputPanel(
  selectInput("bairros_hist_precos", label = "Bairros:",
              choices = anuncios_calendario$neighbourhood_cleansed %>% unique() %>% sort() ,
              selected = c("Copacabana", "Ipanema"),
              multiple = TRUE
              ),

  numericInput("limite_hist_precos", label = "Limite de preço:",
                 value = 400,
                 min = 0,
                 max = max(anuncios_calendario$price),
                 step = 1
              ),

  numericRangeInput("pessoas_que_acomoda_hist_precos", label = "Pessoas que acomoda:",
                    value = c(4,4),
                    separator = "a"
              ),

  dateRangeInput("periodo_hist_precos", label = "Período:" ,
                 min = make_date(2019,11,23),
                 max = make_date(2020,11,20),
                 start = make_date(2019,11,23),
                 end = make_date(2019,12,23)
  ),
  
  checkboxGroupInput(
    inputId = "tipo_ap_hist_precos",
    label = "Tipo de habitação",
    choices = anuncios_calendario$room_type %>% unique() %>% sort(),
    selected = "Entire home/apt"
    
  ) ,
    
  numericInput("quantil_hist_precos", label = "Quantil destacado na linha vertical:",
               value = 0.5,
               min = 0.05,
               max = 0.95,
               step = 0.05
              )

  
  
)

renderGirafe({
  
dado_grafico <- anuncios_calendario %>% 
    filter(
      neighbourhood_cleansed %in% input$bairros_hist_precos,
      price <= input$limite_hist_precos,
      between(accommodates, input$pessoas_que_acomoda_hist_precos[1], input$pessoas_que_acomoda_hist_precos[2]),
      between(date, input$periodo_hist_precos[1], input$periodo_hist_precos[2]),
      room_type %in% input$tipo_ap_hist_precos
    ) 
    # filter(
    #    neighbourhood_cleansed %in% c("Copacabana", "Ipanema"),
    #    price < 300
    # )

dado_quantil <- dado_grafico %>% 
  group_by(
    neighbourhood_cleansed
  ) %>% 
  summarise(
    quantil = quantile(price, probs = input$quantil_hist_precos)
  )
  
  
grafico <- ggplot(dado_grafico,
        aes(
            x = price,
            color = neighbourhood_cleansed,
            fill =  neighbourhood_cleansed
        )
        
    ) +
    geom_density(alpha = 0.2) +
    geom_vline_interactive(
      data = dado_quantil, 
      aes(
        xintercept = quantil ,
        color = neighbourhood_cleansed,
        fill =  neighbourhood_cleansed,
        tooltip = str_glue("{neighbourhood_cleansed}, q={input$quantil_hist_precos}:{quantil}")
      ),
      size = 2,
      show.legend = FALSE
    ) +
    theme_minimal() +
    theme(
      legend.position = "top"
    ) +
    labs(
      x = "Preço diária",
      y = "",
      fill = "Bairro",
      color = "Bairro"
    )

  girafe(
    ggobj =  grafico, 
    width_svg = 10 ,
    options = list(opts_tooltip(use_fill = TRUE)),
                 
  )
  
  
})



```


## Reviews

Abaixo é mostrados o histograma das notas de cada tipo. A maioria absoluta das notas 


```{r reviews, echo=FALSE}

inputPanel(
  selectInput("bairro_review", label = "Bairros:",
              choices = anuncios_calendario$neighbourhood_cleansed %>% unique() %>% sort() ,
              selected = c("Copacabana", "Ipanema"),
              multiple = TRUE
              ),

  
  numericRangeInput("intervalo_review", label = "Intervalo de notas mostrado:",
                 value = c(6,10),
                 separator = "a"
              ),

  
  checkboxGroupInput("tipo_review", label = "Tipo de nota:",
              choiceNames = c(
                "Geral", 
                "Média das categorias",
                "Precisão",
                "Limpeza",
                "Check-in",
                "Comunicação",
                "Localização",
                "Valor"
              ),
              choiceValues =  c(
                "review_scores_rating", 
                "mean_review",
                "review_scores_accuracy",
                "review_scores_cleanliness",
                "review_scores_checkin",
                "review_scores_communication",
                "review_scores_location",
                "review_scores_value"
              ),
              
              selected = c("review_scores_rating", "mean_review")

          ),
  
  numericRangeInput("pessoas_que_acomoda_review", label = "Pessoas que acomoda:",
                    value = c(4,4),
                    separator = "a"
              ),

  
  checkboxGroupInput(
    inputId = "tipo_ap_review",
    label = "Tipo de habitação",
    choices = anuncios_calendario$room_type %>% unique() %>% sort(),
    selected = "Entire home/apt"
    
  ) 
  
  

  
  
)

renderGirafe({


  dado_grafico <- anuncios_calendario %>% 
    filter(
      neighbourhood_cleansed %in% input$bairro_review,
      between(accommodates, input$pessoas_que_acomoda_review[1],input$pessoas_que_acomoda_review[2]),
      room_type %in% input$tipo_ap_review
    ) %>%
    select(
      id,
      neighbourhood_cleansed,
      starts_with("review_"),
      mean_review
    ) %>%
    group_by(id, neighbourhood_cleansed) %>% 
    summarise(across(everything(), mean)) %>% 
    ungroup() %>%  
    select(-id) %>% 
    pivot_longer(
      cols = -neighbourhood_cleansed,
      names_to = "tipo_review",
      values_to = "review"
    ) %>% 
    filter(
      tipo_review %in% input$tipo_review,
      between(review,input$intervalo_review[1], input$intervalo_review[2] )
    )
  

  
  grafico <- ggplot(dado_grafico) +
      geom_histogram_interactive(
          aes(
              x = review,
              y = after_stat(ndensity),
              fill = neighbourhood_cleansed
          ),
          position = "dodge",
          binwidth = 0.1
    ) +
    facet_grid(tipo_review ~ .)+
      theme_minimal() +
      theme(
        legend.position = "top"
      ) 
  


  girafe(
    ggobj =  grafico, 
    width_svg = 10 ,
    options = list(opts_tooltip(use_fill = TRUE)),
                 
  )
  
  
})



```




```{r demanda, echo=FALSE}


inputPanel(
  selectInput("bairro_demanda", label = "Bairros:",
              choices = anuncios_calendario$neighbourhood_cleansed %>% unique() %>% sort() ,
              selected = c("Copacabana", "Ipanema"),
              multiple = TRUE
              ),

  numericInput("limite_hist_demanda", label = "Limite de preço:",
                 value = 400,
                 min = 0,
                 max = max(anuncios_calendario$price),
                 step = 1
              ),

  checkboxGroupInput("tipo_demanda", label = "Tipos de nota a filtar:",
              choiceNames = c(
                "Geral", 
                "Média das categorias",
                "Precisão",
                "Limpeza",
                "Check-in",
                "Comunicação",
                "Localização",
                "Valor"
              ),
              choiceValues =  c(
                "review_scores_rating", 
                "mean_review",
                "review_scores_accuracy",
                "review_scores_cleanliness",
                "review_scores_checkin",
                "review_scores_communication",
                "review_scores_location",
                "review_scores_value"
              ),
              
              selected = c("review_scores_rating", "mean_review")

          ),
  
    dateRangeInput("periodo_demanda", label = "Período:" ,
                 min = make_date(2019,11,23),
                 max = make_date(2020,11,20),
                 start = make_date(2019,11,23),
                 end = make_date(2019,12,23)
  ),


  
  numericRangeInput("intervalo_demanda", label = "Intervalo de notas mostrado:",
                 value = c(6,10),
                 separator = "a"
              ),
  
    
  numericRangeInput("pessoas_que_acomoda_demanda", label = "Pessoas que acomoda:",
                    value = c(4,4),
                    separator = "a"
              ),

  checkboxGroupInput(
    inputId = "tipo_ap_demanda",
    label = "Tipo de habitação",
    choices = anuncios_calendario$room_type %>% unique() %>% sort(),
    selected = "Entire home/apt"
    
  ) 
)



renderGirafe({


  ocupacao <- anuncios_calendario %>%
      filter(
        neighbourhood_cleansed %in% input$bairro_demanda,
        between(accommodates, input$pessoas_que_acomoda_demanda[1],input$pessoas_que_acomoda_demanda[2]),
        between(date, input$periodo_demanda[1],input$periodo_demanda[2]),
        room_type %in% input$tipo_ap_demanda,
        price < input$limite_hist_demanda
      ) %>% 
      filter(
        across(
          any_of(input$tipo_demanda), 
          ~between(.x, input$intervalo_demanda[1], input$intervalo_demanda[2])
        )
      )%>% 
      group_by(
          faixa_preco_medio ,
          host_is_superhost,
          neighbourhood_cleansed
      ) %>%
      summarise(ocupacao = sum(available)/n()) %>% 
    ungroup()
  

  grafico <- ggplot(ocupacao,
          aes(
              x = faixa_preco_medio,
              y = ocupacao,
              color = host_is_superhost
          )
         ) +
      geom_point(
      ) +
      geom_smooth(se = FALSE) +
      facet_wrap(~neighbourhood_cleansed) +
      theme_minimal() +
      theme(
          legend.position = "top"
      )


  girafe(
    ggobj =  grafico, 
    width_svg = 10 ,
    options = list(opts_tooltip(use_fill = TRUE)),
                 
  )
  
  
})
  

```











